# Marco Antonio Spanghero

#### **DADOS PESSOAIS**

Brasileiro, residente à Rua Atahualpa de Andrade 823 apto 302, Jardim Atlântico, Florianópolis (SC), e-mail: maspanghero@gmail.com, telefone: (48) 9614-8635.

## **QUALIFICAÇÃO**

Engenheiro com anos de experiência em manutenção industrial, gerenciamento, supervisão, coordenação, dimensionamento, implantação de obra, comissionamento, start up, custos, fabricação enxuta, orçamentos, projetos, TPM e PCM.

Experiência em chão de fábrica nas indústrias de pequeno, médio e grande porte. Liderança e formação das equipes de trabalho, gestão de pessoas, planos de manutenção corretiva, preditiva, preventiva, projetos e obras industriais. Vivência em cálculos, desenhos, conjuntos mecânicos, desempenho de equipamentos, tubulações, ISO 9002, 14001, 18001, 5S, NR-13 ASME VIII divisão 1, inspeções em caldeiras e vaso de pressão. Conhecimento em normas técnicas como: ABNT, ASTM, API, ANSI, DIN e AISI. Curso de PMBOK. Usuário do ambiente office, outlook, SAP, Lotus Notes, autocad e outros relacionados a informática. Experiência com vivência profissional nas disciplinas da Engenharia Civil, Elétrica e Instrumentação.

## **FORMAÇÃO**

Graduado em Engenharia Industrial Mecânica, pela Universidade Metodista de Piracicaba em 1992.

## HISTÓRICO PROFISSIONAL

#### VALE - Unidade: São Luís (MA) - 08/2007 a 04/2015

Cargo Ocupado: Engenheiro Mecânico Especialista.

Atividades: Trabalhos nas áreas da engenharia realizado por Empresas prestadoras de serviço. Atuação nos projetos de expansão da Empresa, implantação e construção do Píer IV, para o Terminal Marítimo Porto da Madeira. Atividades na análise, comentários e aprovação dos projetos elaborados por projetistas contratadas. Serviços em projetos na consultoria e engenharia, às áreas da mecânica, civil, elétrica e instrumentação. Metodologia operacional, planos de rigging e serviços especializados para projetos industriais. Desenvolvimento nas melhores soluções técnicas na Engenharia e FEL; de acordo com às normas e procedimentos seguidos pela Empresa nas fases conceitual, básica e detalhada. Engenharia e implantação de obras da ferrovia, porto e usina de pelotização. Apoio técnico à manutenção, construção, montagem dos projetos aprovados nos estudos das alternativas em projetos de capital e correntes.

#### Acesita S/A - 03/2007 a 08/2007

Cargo Ocupado: Engenheiro Mecânico Especialista.

Atividades: Serviços na área da engenharia de projetos por Empresa prestadora de serviço.

Trabalhos realizados nos estudos, interpretação e implantação dos projetos para disciplina de mecânica e instrumentação. Análise crítica das NCR's no projeto (Relatório de Não Conformidade). Análise de risco nas subcontratações, preparação da documentação técnica, cotações, emissão de compras, apoio ao departamento de suprimentos, especificação de materiais, seleção de fornecedores e prestadores de serviços. Atuante na equalização das propostas técnicas dos fornecedores, viabilidade técnica, econômica e vivência em chão de fábrica.

#### Suzano Papel Celulose S/A - Unidade: Mucuri (BA) - 02/2006 a 02/2007

Cargo Ocupado: Engenheiro Mecânico Especialista.

Atividades: Atuando no departamento da Engenharia com Manutenção e Projetos, por Empresa prestadora de serviço. Vivência nas análise de falhas, avaliação e laudo técnico. Realização das intervenções e supervisão em manutenção de campo.

Engenharia de Fábrica no desenvolvimento, implantação dos projetos industriais. Vivência em chão de fábrica com caldeiras, vasos de pressão, montagem, comissionamento, start up e parada anual.

## Lwarcel Celulose Papel Ltda - 11/2003 a 02/2006

Cargo Ocupado: Engenheiro Mecânico Pleno.

Atividades: Trabalhos desenvolvidos no departamento de engenharia na manutenção, projetos, montagens, dimensionamentos, implantação, intervenções de campo, comissionamento e start up.

Vivência em chão de fábrica, caldeiras, vasos de pressão, intervenções e manutenções corretivas em toda área industrial. Líder de área na parada anual e também nas escalas de plantão da unidade.

#### Samco Indústria e Comércio S/A - 12/2002 a 02/2003

Cargo Ocupado: Supervisor de Manutenção.

Atividades: Vivência na manutenção da unidade industrial; ao nível de programação como também planejamento e execução. Líder nas intervenções de campo, reformas e instalações de novos equipamentos, comissionamento e start up.

#### Cocelpa-Cia. Celulose Papel Paraná - 06/2002 a 09/2002

Cargo Ocupado: Supervisor de Manutenção.

Atividades: Profissional com vivência em chão de fábrica nas manutenções, montagens, caldeiras, vasos de pressão, comissionamento, start up e parada anual.

## Rio Pardo Papéis e Embalagens S/A – 08/2001 a 11/2001

Cargo Ocupado: Supervisor de Manutenção.

Atividades: Engenheiro com trabalhos desenvolvidos na implantação de projetos industriais e dimensionamento. Estudo da viabilidade técnica, layout de fábrica, interpretação de desenhos, orçamentos de mão-de-obra e custos. Vivência nas montagens e modificações necessárias à parada anual e start up.

#### Iguaçu, Celulose Papel S/A - 04/1997 a 04/2001

Cargo Ocupado: Supervisor de Manutenção.

Atividades: Atuando como Supervisor de Manutenção Mecânica, Projetos, Planejamento, Elétrica, Instrumentação e Civil, tanto nos projetos, como também na manutenção corretiva, preditiva e preventiva. Responsável pelos dimensionamentos, vivência nas inspeções em caldeiras, vasos de pressão, projetos, viabilidade técnica e reforma de toda planta industrial, nas suas montagens, expansão, comissionamento e start up.

## Igaras Papéis e Embalagens S/A - 03/1996 a 03/1997

Cargo Ocupado: Coordenador de Montagens e Projetos Industriais.

Atividades: Atuação indireta na contratação de mão-de-obra, vivência direta na interpretação dos projetos, metodologia aplicável, montagens em campo, chão de fábrica, comissionamento e start up.

### Madeireira Baia Ltda - 08/1995 a 02/1996

Cargo Ocupado: Gerente de Produção e Manutenção.

Atividades: Gerente na implantação e melhoria nos estudos de tempos e métodos, planejamento, manutenção, controle e estoque de matéria-prima, metodologia operacional e melhoria da produção de toda a unidade industrial.

#### Manasa - Madeireira Nacional S/A - 05/1993 a 05/1995

Cargo Ocupado: Supervisor de Manutenção.

Atividades: Vivência em Manutenção e Projetos, dimensionamentos, implantação, estudos de tempos e métodos, dispositivos para a melhoria das linhas de produção. Atuando como desenhista projetista, com custos industriais, montagem, comissionamento e start up.

#### **IDIOMAS**

Inglês: Intermediário.

## **INFORMAÇÕES COMPLEMENTARES**

Cursos em Gestão de Contratos EPC & Aliança para Engenharia e Construção.

Experiência e vivência profissional em Empresas de grande porte com o cargo de Técnico em Mineração, entre os anos de 1982 a 1988 na Votorantim Cimentos, Mineração Porto Estrela, Mineração Taboca, Marvel-Marmoraria Cascavel e Chiarelli Mineração.